【裁判字號】    90,毒抗,589
【裁判日期】    900803
【裁判案由】    毒品危害防制條例
【裁判全文】
臺灣高等法院刑事裁定                           九十年度毒抗字第五八九號
    抗告人
    即被告      甲○○
右抗告人因毒品危害防制條例案件，不服台灣基隆地方法院中華民國九十年六月十一
日裁定（九十年度毒聲字第八七一號，聲請案號：九十年度聲觀字第三六三號、九十
年度毒偵字第九二四號）提起抗告，本院裁定如左：
    主  文
抗告駁回。
    理  由
一、本件抗告意旨略以：抗告人甲○○並未施用第二級毒品安非他命，檢驗呈陽性，
    係服感冒藥所致，且抗告人之家人待抗告人協助批魚及有妻小待扶養，原裁定命
    抗告人移送觀察勒戒，尚有不當，爰提起抗告云云。
二、查本件原裁定略以：
(一)按施用第一級或第二級毒品者，應先將被告送勒戒處所觀察、勒戒，八十七年五
    月二十日公布施行之毒品危害防制條例第二十條第一項定有明文。次按安非他命
    原為前藥物藥商管理法所稱之禁藥，嗣為修正前麻醉藥品管理條例第二條第四款
    所規定之化學合成麻醉藥品，惟毒品危害防制條例第二條第二項第二款，業已將
    之改列為第二級毒品，不得非法製造、運輸、販賣、轉讓、施用或持有。
(二)檢察官聲請意旨略以：被告甲○○前因施用毒品，經原法院裁定送觀察、勒戒後
    ，認無繼續施用毒品之傾向，經台灣基隆地方法院檢察署檢察官於民國八十九年
    十二月十一日，以八十九年毒偵字第二四四０號案件，為不起訴之處分確定。詎
    其復於九十年三月二十七日下午三時十四分採尿前之九十六小時以內某時刻，在
    不詳地點，施用第二級毒品安非他命一次。九十年三月二十九日下午三時十四分
    許，在基隆市警察局刑警隊驗尿結果，呈含有安非他命之陽性反應，足見其有施
    用第二級毒品之行為，爰聲請將之送勒戒處所觀察、勒戒云云。
(三)經查：前開聲請意旨既有不起訴處分書、檢察署刑案資料查註紀錄表、台灣高等
    法院被告全國前案紀錄表，及台灣檢驗科技股份有限公司濫用藥物尿液檢驗報告
    一紙在卷可稽，足見被告之空言否認，不足採信。其次，依行政院衛生署藥物食
    品檢驗局（八一）藥檢壹字第００一一五六號函示：吸用甲基安非他命後，在人
    體內存留之時間最長可能不會超過九十六小時；再依卷附列管毒品人口尿液檢體
    採集送驗紀錄表所示之採尿時間已如前述，可見被告之施用毒品，應在當時之前
    九十六小時以內某時刻，至少有過一次無訛。準此，被告於前述不起訴處分後五
    年內，確有再行施用第二級毒品之行為，應堪認定，自應將之送勒戒處所觀察、
    勒戒。原法院因認本件聲請為有理由，應予准許。另原法院敘明前述觀察勒後，
    無繼續施用毒品之傾向者，應由檢察官再為不起訴之處分；有繼續施用毒品之傾
    向者，則應由檢察官聲請法院裁定令入戒治處所，施以強制戒治，並由檢察官提
    起公訴，由法院判處三年以下有期徒刑，此觀之同條例第二十條第一項至第三項
    及第十條第二項之規定自明。被告已是「二犯」，自應特別注意及之，併此提醒
    之。
三、本院審核卷證資料，認甲○○施用第二級毒品安非他命，既檢驗呈陽性反應，應
    非服用感冒藥所致，致抗告人之家人待抗告人協助批魚及有妻小待扶養，核非不
    應送勒戒處所觀察、勒戒之合法事由，是原審裁定甲○○施用第二級毒品，應送
    勒戒處所觀察、勒戒，經核並無不合，抗告意旨徒憑空言，為無理由，應予駁回
    。
據上論結，應依刑事訴訟法第四百十二條，裁定如主文。
中      華      民      國    九十      年      八      月      三      日
                         臺灣高等法院刑事第九庭
                                    審判長法  官  李  文  成
                                          法  官  周  盈  文
                                          法  官  官  有  明
右正本證明與原本無異。
不得抗告。
                                          書記官  林  蓓  瑜
中      華      民      國    九十      年      八      月      六      日


司法院資訊處製作；財團法人民間司法改革基金會備份。
